臺灣新竹地方法院刑事判決　　　　　　　 93年度訴字第466號
公　訴　人　臺灣新竹地方法院檢察署檢察官
被　　　告　甲○○　男　42歲.
　　　　　　　　　　　之1 (.
上列被告因違反槍砲彈藥刀械管制條例案件，經檢察官提起公訴
（93年度偵字第3149號），本院判決如下：
    主  文
甲○○未經許可，寄藏可發射子彈具有殺傷力之改造手槍，處有
期徒刑壹年肆月，併科罰金新台幣陸萬元，罰金如易服勞役，以
新台幣玖佰元即銀元參佰元折算壹日。扣案仿四五改造手槍（槍
枝管制編號0000000000號）壹把沒收。
    事  實
一、甲○○曾於民國86年間因違反麻醉藥品管理條例案件，經本
    院判處有期徒刑5年1月，嗣經台灣高等法院駁回上訴確定，
    於88年10月4日入監執行，其於入監執行前，復因違反毒品
    危害防制條例案件，經本院分別判處有期徒刑8月、4月，並
    定應執行刑為有期徒刑10月，接續前案執行，於91年12月23
    日假釋出獄，假釋期滿日為94年11月18日，現尚在假釋期間
    ，仍不知謹言慎行。於93年5月間，其不詳姓名友人向其借
    用3Ｆ-8647號牌自小客車後，即將可發射子彈具有殺傷之仿
    四五改造手槍1把（槍枝管制編號0000000000號）放置於甲
    ○○上開自小客車上，並委甲○○暫時代為保管，甲○○乃
    未經許可而寄藏該把改造手槍於上其開自小客車上。93年6
    月5日下午5時10分許，甲○○駕駛上開自用小客車，行經新
    竹市○區○○路2段、建新路口時，因與乙○○所駕駛車號
    ＡＨ-012號牌營業大客車超車時發生擦撞，甲○○即持其車
    內另1把不具殺傷力之仿克拉克改造手槍下車毆打乙○○，
    因用力過猛致槍身斷裂（乙○○並未提出傷害告訴），經警
    據報到場後，於同日下午5時30分許當場查扣前開已斷裂不
    具殺傷力之仿克拉克改造手槍，並在甲○○所駕駛之上開自
    小客車內查獲前揭可發射子彈具有殺傷力之仿四五改造手槍
    1 把。
二、案經新竹市警察局第二分局報請臺灣新竹地方法檢察署檢察
    官偵查起訴。
    理  由
壹、程序部分：
一、起訴書雖記載被告所為係違反槍砲彈藥刀械管制條例第11條
    第4項之未經許可持有改造手槍罪，惟經到庭實施公訴之公
    訴檢察官更正罪名為同條項之未經許可寄藏改造手槍罪，合
    先敘明。
二、被告所犯違反槍砲彈藥刀械管制條例第11條第4項之未經許
    可寄藏改造手槍罪，非死刑、無期徒刑、最輕本刑為三年以
    上有期徒刑之罪，被告於本院準備程序進行中，就被訴事實
    為有罪之陳述，經本院合議庭認合於刑事訴訟法第273條-1
    之規定，裁定進行簡式審判程序。
貳、實體部分：
一、上開事實，業據被告甲○○於本院行準備程序及審理中坦承
    不諱，且有可發射子彈具有殺傷之仿四五改造手槍1把（槍
    枝管制編號0000000000號）扣案及相片25張附卷可證，而該
    把改造手槍經送請內政部警政署刑事警察局鑑定結果，認該
    把仿四五改造手槍，係由仿ＣＯＬＴ廠半自動手槍製造之金
    屬玩具手槍，車通槍管內阻鐵及換裝土造金屬滑套而成之改
    造手槍，機械性能良好，可擊發適用子彈，認具殺傷力，此
    有該局93年7月28日刑鑑字第0930121126號槍彈鑑定書1份附
    卷可稽，本件事證明確，被告犯行堪以認定。
二、按行為後法律有變更者，適用裁判時之法律。但裁判前之法
    律有利於行為人者，適用最有利於行為人之法律，刑法第二
    條第一項定有明文。查被告行為後，槍砲彈藥刀械管制條例
    第11條第4項之罪業經立法院於94年1月5日修正為槍砲彈藥
    刀械管制條例第8條第4項，並於同年1月26日經總統以華總
    一義字第09400010101號令公布、同年月28日生效，修正前
    之槍砲彈藥刀械管制條例第11條第4項原係規定「未經許可
    ，持有、寄藏或意圖販賣而陳列第一項所列槍砲者，處一年
    以上七年以下有期徒刑，併科新臺幣七百萬元以下罰金。」
    ，而修正後之槍砲彈藥刀械管制條例第8條第4項則修正為「
    未經許可，持有、寄藏或意圖販賣而陳列第一項（鋼筆槍、
    瓦斯槍、麻醉槍、獵槍、空氣槍或第四條第一項第一款所定
    其他可發射金屬或子彈具有殺傷力之各式槍砲）所列槍枝者
    ，處三年以上十年以下有期徒刑，併科新臺幣七百萬元以下
    罰金。」，舊法之法定刑為一年以上七年以下有期徒刑，新
    法之法定刑為三年以上十年以下有期徒刑，比較新舊法結果
    ，以舊法即修正前之槍砲彈藥刀械管制條例第11條第4項較
    有利於被告，故核被告甲○○所為，係違反修正前槍砲彈藥
    刀械管制條例第11條第4項之未經許可寄藏改造手槍罪。爰
    審酌被告寄藏具殺傷力之改造手槍，對社會具有潛在危險性
    ，且於光天化日之交通要道，僅因擦車糾紛，竟持不具殺傷
    力之改造手槍毆打他人導致槍枝斷裂，行徑囂張，兼衡被告
    坦承犯行，尚未持該把具殺傷力之槍枝作何不法行為等一切
    情狀，量處如主文所示之刑，併科罰金部分諭知易服勞役之
    折算標準。又查86年11月24日修正公佈之槍砲彈藥刀械管制
    條例第19 條規定：「犯第七條、第八條、第十條、第十一
    條、第十二條第一項至第三項、第十三條第一項至第三項之
    罪，經判處有期徒刑者，應於刑之執行完畢或赦免後，令入
    勞動場所，強制工作，其期間為三年。」前開有關宣告強制
    工作之規定，業經刪除，並於90年11月14日經總統以（90）
    華總一義字第900022234770號令公布，於同年月16日生效，
    是有關宣告強制工作之規定，已不再適用，而被告雖有毒品
    前科（參卷附臺灣高等法院被告全國前案紀錄表），惟難認
    被告有犯罪之習慣或以犯罪為常業或因遊蕩或懶惰成習而犯
    罪，而有矯治其社會危險性之必要，自無依刑法第90條第1
    項規定宣告強制工作之必要，附此敘明。
三、扣案之仿四五改造手槍1把（槍枝管制編號0000000000號）
    ，係屬違禁物，應依刑法第38條第1項第1款之規定宣告沒收
    。至於在被告前揭車上另扣得已斷裂之仿克拉克改造手槍，
    尚不具殺傷力，業經內政部警政署刑事警察局鑑定在案（參
    上開槍彈鑑定書），又在前揭車上另扣得之裝槍盒1個及通
    槍條1支，非屬違禁物，且被告供稱非其所有，爰均不予宣
    告沒收，附此敘明。
據上論斷，應依刑事訴訟法第273條之1第1項、第299條第1項，
修正前槍砲彈藥刀械管制條例第11條第4項，刑法第11條前段、
第2條第1項但書、第42條第2項、第38條第1項第1款，罰金罰鍰
提高標準條例第2條，現行法規所定貨幣單位折算新臺幣條例第
2條，判決如主文。
本案經檢察官許麗美到庭執行職務。
中　　華　　民　　國　　94　　年　　1 　　月　　28　　日
                  刑事第一庭    法　  官　賴  淑  敏
以上正本證明與原本無異。
如不服本判決，應於判決送達後十日內向本院提出上訴狀 (應附
繕本 )，上訴於臺灣
高等法院。
中　　華　　民　　國　　94　　年　　1 　　月　　28　　日
                                書 記 官  張  倩  影
附錄法條：
修正前槍砲彈藥刀械管制條例第11條
未經許可，製造、販賣或運輸第四條第一項第一款所稱其他可發
射金屬或子彈具有殺傷力之各式槍砲者，處五年以上有期徒刑，
併科新臺幣一千萬元以下罰金。
未經許可，轉讓、出租或出借前項所列槍砲者，處三年以上十年
以下有期徒刑，併科新臺幣七百萬元以下罰金。
意圖供自己或他人犯罪之用，而犯前二項之罪者，處無期徒刑或
七年以上有期徒刑，併科新臺幣一千萬元以下罰金。
未經許可，持有、寄藏或意圖販賣而陳列第一項所列槍砲者，處
一年以上七年以下有期徒刑，併科新臺幣七百萬元以下罰金。
第一項至第三項之未遂犯罰之。
